# 成本法转为权益法时，合并报表的问题

提问人：jidus 时间：2013-06-06 16:05:42
07 年 1 月 1 日，甲公司购入乙公司100%股权，至 08 年 12 月 31 日，乙公司的净资产增加 75 万，其中持有可供出售金融资产的公允价值升值 25 万。 09 年 1 月甲公司以 480 万将乙公司其中60%股权卖出，剩下40%股权公允价值为 320 万。 合并报表时，确认的投资收益=480+320-675+25=150万 在这里不明白为什么要加 25 万，按道理480+320-675的投资收益就已经有体现 25 万的价值了呀，为什么还要再加 25 万？ 这就像假设如果现在就把公司以480+320万卖掉，没理由还跟对方说你还得还我 25 万收益的呀？

回答人：chenyiwei
随着子公司股权被处置并丧失控制权，从而原先的其他综合收益得以实现，转入当期损益中。